DIEGO BENITEZ

Escobar, Buenos Aires • 1173668164 • criptograma12@gmail.com https://www.linkedin.com/in/diego-benitez-ez/

SOBRE MI

Actualmente, estoy cursando la Tecnicatura Universitaria en Programación en la Universidad Tecnológica Nacional, en 2022 realize un curso de Desarrollador Web FullStack en el Instituto Tecnológico de Buenos Aires (ITBA). Tengo experiencia en Logistica. Soy una persona proactiva y responsable con excelentes habilidades interpersonales y una pasión por la tecnología y la programación.

EXPERIENCIA

Operario polivalente, Transfarmaco SA

Marzo 2024 - Junio 2024

- Picking, Packing, Reposiciones, Control, Manejo de RF, Zorra Transpaleta Electrica.
- Apertura de contenedores.
- Sistema WBOSS y AS400.

Representante de envios, Meli Log

Enero 2023 - Dic 2023

- · Recepcion y descarga.
- Verificación de la documentación asociada a la integridad de los registros y el embalaje, acondicionamiento, empaquetamiento y etiquetado, auditoria de la mercadería.
- Picking.

PROYECTOS

Junio 2024 - Julio 2024

Juego "LAST STAND"

- Desarrollo de un juego en colaboracion con un compañero
- Desarrollado en C++ con la biblioteca SFML.
- Link del Proyecto

EDUCACION

Tecnico Universitario en Programacion

Feb 2022- Actualidad

- Universidad Tecnologica Nacional FRGP
 - Analizar problemas de procesamiento de datos y desarrollar soluciones con algoritmos.
 Analizar disagra simplementar sistemas informáticas acquir las passaidades del ámbito
 - Analizar, diseñar e implementar sistemas informáticos según las necesidades del ámbito laboral.

Desarrollador Web Full Stack

Feb 2022- Sep 2022

Instituto Tecnologico de Buenos Aires

Desarrollo de Página Web de Homebanking "ITBANK"

- Proyecto: Página web de homebanking desarrollada en equipo a lo largo de 8 sprints.
- · Rol: Desarrollador Backend.
- Tecnologías utilizadas: Python, Django, SQL.
- Link del Proyecto

INFORMACION ADICIONAL

- Habilidades Tecnicas: C++, Python, SQL, Django, C#, Linux, Git, APIs.
- Habilidades Adicionales: Ensamblaje y Mantenimiento de PC.
- Idiomas: Ingles, Portugues.